臺灣板橋地方法院刑事判決　　　　　　　96年度易字第1697號
公　訴　人　臺灣板橋地方法院檢察署檢察官
被　　　告　甲○○
 　　　　　　　　（現另案於臺灣臺北監獄臺北分監執行中）
上列被告因竊盜案件，經檢察官提起公訴（96年度偵字第9160號
），因被告於準備程序進行中就被訴事實為有罪之陳述，經告知
簡式審判程序之旨，裁定依簡式審判程序審理，判決如下：
    主  文
甲○○所犯如附表所示之罪，各處如附表所示之宣告刑，各減如
附表所示之刑；應執行有期徒刑年肆月，扣案之T 型扳手支
及大門開鎖工具扁平細條貳條均沒收之。
    事  實
一、甲○○前於民國（下同）93年間因違反毒品危害防制條例案
    件，經本院分別判處有期徒刑8 月、5 月，應執行有期徒刑
    1 年確定，並於94年8 月7 日縮刑期滿。詎猶不知悔改，竟
    意圖為自己不法所有，先後於96年3 月21日、4 月3 日、4
    月4 日、4 月12日、4 月13日、4 月21日，攜帶其所有且客
    觀上可作為兇器使用之T 型扳手1 支（另T 型扳手2 支則放
    置於駕駛之自用小客車內作為竊盜預備使用），分別在臺北
    縣新莊市、新店市、樹林市等地，以上開T 型扳手毀損大門
    門鎖之安全設備之方式，無故侵入丁○○、戊○○、辛○○
    、壬○○、庚○○及陳世緯之住宅（無故侵入住宅部分，均
    未據告訴），竊取丁○○等人之財物（詳細犯罪之時間、地
    點、犯罪手法、被害人及所竊得之財物詳如附表編號1 至6
    所示）；復另行基於意圖為自己不法之所有之犯意，於96年
    4 月23日下午3 時30分許之日間與乙○○及丙○○（乙○○
    、丙○○2 人另結）結夥3 人，先由甲○○攜帶上開其所有
    客觀上可作為兇器使用之T 型扳手1 支與大門開鎖工具之扁
    平細條2 支（另T 型扳手2 支則放置於駕駛之自用小客車內
    作為竊盜預備使用），毀損臺北縣新莊市○○街豐一巷13號
    1 樓之大門門鎖之安全設備，之後即由甲○○及乙○○2 人
    無故侵入己○○位於上址之4 樓之住宅（無故侵入住宅部分
    ，未據告訴），而丙○○則在樓下把風，竊取己○○之財物
    （詳細犯罪之時間、地點、犯罪手法、被害人及所竊得財物
    ，詳如附表編號7 所示）。得手後即由丙○○駕駛車號5B-3
    680號自用小客車逃逸。嗣於96年4 月23日下午5 時30分許，
    在臺北縣樹林市○○街61號為警查獲，並扣得其所有供（或
    預備）竊盜使用之T 型扳手3 支、大門開鎖工具之扁平細條
    2支及非供竊盜使用之大、小老虎鉗各1支、鋼棒3條、寶石鑑
    定器1台及砂輪機1台。
二、案經被害人丁○○、戊○○、辛○○、壬○○、庚○○、陳
    世緯、己○○分別訴由臺北縣政府警察局移送臺灣板橋地方
    法院檢察署檢察官偵查起訴。
    理  由
一、按除被告所犯為死刑、無期徒刑、最輕本刑為三年以上有期
    徒刑之罪或高等法院管轄第一審案件者外，於第一次審判期
    日前之準備程序進行中，被告先就被訴事實為有罪之陳述時
    ，審判長得告知被告簡式審判程序之旨，並聽取當事人、代
    理人、辯護人及輔佐人之意見後，裁定進行簡式審判程序，
    刑事訴訟法第273 條之1 第1 項定有明文。經核，本件被告
    甲○○所犯係死刑、無期徒刑、最輕本刑為三年以上有期徒
    刑以外之罪，其於準備程序中就被訴事實為有罪之陳述，經
    法官告知簡式審判程序之旨，並聽取公訴人、被告之意見後
    ，本院爰依首揭規定，裁定依簡式審判程序審理，合先敘明
    。
二、訊據被告甲○○對於上揭時、地共7 次竊盜之事實，迭於警
    詢、偵查、本院準備及審理中坦承不諱，核與共同被告丙○○、乙○○分別於警詢、偵查中之供述相符，並經告訴人丁○○、戊○○、辛○○、壬○○、庚○○、陳世緯及己○○
    分別分別於警詢之指述情節，均相符合，此外，並有被告盜
    時使用之T 型扳手3 支及大門開鎖工具扁平細條2 條扣案可
    資佐證。綜上所述，足徵被告所為之自白核與事實相符，其
    自白應可採信，是以本件事證已臻明確，被告之犯行應堪認
    定。
三、查扣案之T 型扳手係金屬製，持之有相當之重量（有照片附
    卷）在客觀上足以對人之身體、生命構成威脅，自屬兇器無
    疑。被告T 型扳手毀損大門門鎖安全設備之方式分別竊取如
    附表編號1 至6 所示之物等6 次犯行，均係犯刑法第321 條
    第1 項第2 款、第3 款之攜帶兇器毀損安全設備竊盜之罪，
    而附表編號7 係被告與丙○○及乙○○結夥3 人犯之，核其
    所為係犯同法第321 條第1 項第2 款、第3 款、第4 款之結
    夥三人攜帶兇器毀損安全設備竊盜罪。又被告就附表編號7
    之竊盜犯行與被告丙○○、乙○○間有犯意聯絡、行為之分
    擔，應論以共同正犯。再被告所犯上開7 次竊盜犯行，係於
    不同時間、地點所為，被害人互異，無密接不可分之情形，
    無接續犯之適用，故應予分論併罰。末查；被告前於93年間
    因違反毒品危害防制條例案件，經本院分別判處有期徒刑8
    月、5 月，應執行有期徒刑1 年確定，並於94年8 月7 日縮
    刑期滿，此有臺灣高等法院被告前案紀錄表在卷可徵。其於
    有期徒刑執行完畢後5 年內再犯本件有期徒刑以上刑之7 罪
    ，皆為累犯，均應依法各加重其刑。爰審酌被告之素行、各
    次犯罪之動機、目的、手段，所得財物價值，及犯罪後坦承
    犯行，態度良好等一切情狀，分別量處如主文所示之刑，並
    依法定其應執行之刑，以資懲儆。至扣案之T 型扳手3 支及
    大門開鎖工具扁平細條2 條，係被告所有而供其犯（或預備
    ）如附表編號1 至6 或7 所示之竊盜犯行所用之物，業據被
    告供明在卷，應依法宣告沒收之；另大、小老虎鉗各1 支、
    鋼棒3 條、寶石鑑定器1 台及砂輪機1 台雖係被告所有，惟
    並非供上開竊盜使用，此外亦無其他證據足資證明被告有持
    上開之物竊盜，是自無法諭知沒收，併予敘明。
四、又本件被告共7 次竊盜之犯罪時間均係在中華民國九十六年
    罪犯減刑條例所定之96年4 月24日以前，應依該條例第2 條
    第1 項第3 款之規定各減其刑期二分之一（詳如附表所示）
    ，附此說明。
據上論斷，應依刑事訴訟法第273 條之1 第1 項、第299 條第1
項前段，刑法第321 條第1 項第2 款、第3 款、第4 款、第28條
、第47條第1 項、第51條第5 款、第9 款、第38條第1 項第2 款
，中華民國九十六年罪犯減刑條例第2 條第1 項第3 款、第7 條
，判決如主文。
本案經檢察官吳文正到庭執行職務。
中　　華　　民　　國　　96　　年　　10　　月　　29　　日
                    刑事第五庭  法　官  潘 長 生
以上正本證明與原本無異。
如不服本判決應於送達後10日內向本院提出上訴狀。
                                書記官　彭 麗 紅
中　　華　　民　　國　　96　　年　　10　　月　　29　　日
附錄本案論罪科刑法條全文：
中華民國刑法第321條
犯竊盜罪而有左列情形之一者，處六月以上、五年以下有期徒刑
：一於夜間侵入住宅或有人居住之建築物、船艦或隱匿其內而犯
之者。
二  毀越門扇、牆垣或其他安全設備而犯之者。
三  攜帶兇器而犯之者。
四  結夥三人以上而犯之者。
五  乘火災、水災或其他災害之際而犯之者。
六  在車站或埠頭而犯之者。
前項之未遂犯罰之。
附表
┌──┬──────┬──────┬────────┬────┬────┐
│編號│  犯罪時間　│  犯罪地點　│行為態樣、被害人│所犯罪名│宣告刑  │
│    │            │　          │及所得財物      │        │及減刑  │
│    │            │            │                │        │後之徒  │
│    │            │            │                │        │刑      │
├──┼──────┼──────┼────────┼────┼────┤
│ 1  │96年3 月21日│臺北縣新莊市│甲○○單獨攜帶客│攜帶兇器│有刑徒刑│
│    │日間之某時  │萬安街20巷3 │觀上可供兇器使用│毀損安全│壹年。減│
│    │            │號3樓       │之T 型扳手1 支毀│設備竊盜│為有期徒│
│    │            │            │損大門門鎖之安全│，累犯  │刑陸月，│
│    │            │            │設備無故侵入吳聲│        │扣案之T │
│    │            │            │琴之住宅（無故侵│        │型扳手│
│    │            │            │入住宅部分未據告│        │支沒收。│
│    │            │            │訴），竊取其所有│        │        │
│    │            │            │現金新臺幣（下同│        │        │
│    │            │            │）20, 000 元及戒│        │        │
│    │            │            │指3 枚。（另T 型│        │        │
│    │            │            │扳手2 支放置於車│        │        │
│    │            │            │內，預備作為竊盜│        │        │
│    │            │            │使用）。        │        │        │
├──┼──────┼──────┼────────┼────┼────┤
│ 2  │96年4 月3 日│臺北縣新莊市│甲○○單獨攜帶上│攜帶兇器│有刑徒刑│
│    │日間之某時  │成功路63號2 │開客觀上可供兇器│毀損安全│壹年，減│
│    │            │樓          │使用之T 型扳手1 │設備竊盜│為有期徒│
│    │            │            │支毀損大門門鎖之│，累犯  │刑陸月。│
│    │            │            │安全設備，無故侵│        │        │
│    │            │            │入戊○○之住宅（│        │        │
│    │            │            │無故侵入住宅部分│        │        │
│    │            │            │未據告訴），竊取│        │        │
│    │            │            │其所有之SONYT30 │        │        │
│    │            │            │數位相機1 台（1G│        │        │
│    │            │            │記憶卡2 張）、  │        │        │
│    │            │            │SONY筆記型電腦2 │        │        │
│    │            │            │部專用滑鼠2 支、│        │        │
│    │            │            │G 牌手機吊飾、G │        │        │
│    │            │            │牌皮包及MOTO V3i│        │        │
│    │            │            │手機1 支。      │        │        │
│    │            │            │（另T 型扳手2 支│        │        │
│    │            │            │放置於車內作為預│        │        │
│    │            │            │備竊盜使用）。  │        │        │
├──┼──────┼──────┼────────┼────┼────┤
│ 3  │96年4 月4 日│臺北縣新店市│甲○○單獨攜帶上│攜帶兇器│有刑徒刑│
│    │日間之某時  │中央二街5 巷│開客觀上可供兇器│毀損安全│壹年，減│
│    │            │6號3樓      │使用之T 型扳手1 │設備竊盜│為有期徒│
│    │            │            │支毀損大門門鎖之│，累犯  │刑陸月。│
│    │            │            │安全設備，無故侵│        │        │
│    │            │            │入辛○○之住宅（│        │        │
│    │            │            │無故侵入住宅部分│        │        │
│    │            │            │未據告訴），竊取│        │        │
│    │            │            │其所有之現金7,00│        │        │
│    │            │            │0 元、港幣及人民│        │        │
│    │            │            │幣約500 元、項鍊│        │        │
│    │            │            │、飾品、包包、GU│        │        │
│    │            │            │CCI 牌黑色皮夾、│        │        │
│    │            │            │銀色打火機香水1 │        │        │
│    │            │            │個、筆記型電腦1 │        │        │
│    │            │            │台。（另T 型扳手│        │        │
│    │            │            │2 支放置於車內作│        │        │
│    │            │            │為預備竊盜使用）│        │        │
│    │            │            │。              │        │        │
│    │            │            │                │        │        │
├──┼──────┼──────┼────────┼────┼────┤
│ 4  │96年4 月12日│臺北縣樹林市│甲○○單獨攜帶上│攜帶兇器│有刑徒刑│
│    │日間之某時  │仁愛街24號2 │開客觀上可供兇器│毀損安全│壹年，減│
│    │            │樓          │使用之T 型扳手1 │設備竊盜│為有期徒│
│    │            │            │支毀損大門門鎖之│，累犯  │刑陸月。│
│    │            │            │安全設備，無故侵│        │        │
│    │            │            │入壬○○之住宅（│        │        │
│    │            │            │無故侵入住宅部分│        │        │
│    │            │            │未據告訴），竊取│        │        │
│    │            │            │其所有之現金幾百│        │        │
│    │            │            │元、數位相機1 台│        │        │
│    │            │            │及手機1 支。（另│        │        │
│    │            │            │T 型扳手2 支放置│        │        │
│    │            │            │於車內作為預備竊│        │        │
│    │            │            │盜使用）。      │        │        │
│    │            │            │                │        │        │
├──┼──────┼──────┼────────┼────┼────┤
│ 5  │96年4 月13日│臺北縣樹林市│甲○○單獨攜帶上│攜帶兇器│有刑徒刑│
│    │下午1 時15分│中華路129 號│開客觀上可供兇器│毀損安全│壹年，減│
│    │許之日間    │（起訴書誤為│使用之T 型扳手1 │設備竊盜│為有期徒│
│    │            │1296號）2樓 │支毀損大門門鎖之│，累犯  │刑陸月。│
│    │            │            │安全設備，無故侵│        │        │
│    │            │            │入庚○○之住宅（│        │        │
│    │            │            │無故侵入住宅部分│        │        │
│    │            │            │未據告訴），竊取│        │        │
│    │            │            │其所有之現金20,0│        │        │
│    │            │            │00元、韓幣13,000│        │        │
│    │            │            │元、黃金金條2 兩│        │        │
│    │            │            │、鑲鑽項鍊1 條及│        │        │
│    │            │            │耳環2 個。（另T │        │        │
│    │            │            │型扳手2 支放置於│        │        │
│    │            │            │車內作為預備竊盜│        │        │
│    │            │            │使用）。        │        │        │
├──┼──────┼──────┼────────┼────┼────┤
│ 6  │96年4 月21日│臺北縣樹林市│甲○○單獨攜帶上│攜帶兇器│有刑徒刑│
│    │日間之某時  │光興街11巷6 │開客觀上可供兇器│毀損安全│壹年，減│
│    │            │弄3 號2 樓  │使用之T 型扳手1 │設備竊盜│為有期徒│
│    │            │            │支毀損大門門鎖之│，累犯  │刑陸月。│
│    │            │            │安全設備，無故侵│        │        │
│    │            │            │入陳世緯之住宅（│        │        │
│    │            │            │無故侵入住宅部分│        │        │
│    │            │            │未據告訴），竊取│        │        │
│    │            │            │其所有之現金15,0│        │        │
│    │            │            │00元、戒指1 只及│        │        │
│    │            │            │項鍊數條。（另T │        │        │
│    │            │            │型扳手2 支放置於│        │        │
│    │            │            │車內作為預備竊盜│        │        │
│    │            │            │使用）。        │        │        │
├──┼──────┼──────┼────────┼────┼────┤
│ 7  │96年4月23日 │臺北縣新莊市│甲○○、乙○○及│結夥三人│有期徒刑│
│    │下午3 時30分│豐年街豐一巷│丙○○結夥3 人，│攜帶兇器│壹年，減│
│    │許之日間    │13號4樓     │由甲○○攜帶上開│毀損安全│為有期徒│
│    │            │            │客觀上可供兇器使│設備竊盜│刑陸月，│
│    │            │            │用之T 型扳手1 支│，累犯  │扣案之大│
│    │            │            │與乙○○2 人毀損│        │門開鎖工│
│    │            │            │大門門鎖之安全設│        │具扁平細│
│    │            │            │備無故侵入己○○│        │條貳條沒│
│    │            │            │之住宅（無故侵入│        │收。    │
│    │            │            │住宅部分未據告訴│        │        │
│    │            │            │），而丙○○則在│        │        │
│    │            │            │樓下把風，竊取其│        │        │
│    │            │            │所有之日立牌手機│        │        │
│    │            │            │、手錶各1 支、上│        │        │
│    │            │            │豪養生燉鍋、Henn│        │        │
│    │            │            │esy 空酒瓶各1 個│        │        │
│    │            │            │、天珠項鍊、手鍊│        │        │
│    │            │            │各2 條、面膜4 片│        │        │
│    │            │            │、香菸1 包、現金│        │        │
│    │            │            │92 2元、金飾耳環│        │        │
│    │            │            │3 對、戒指1 只、│        │        │
│    │            │            │墜飾2 個、無尾熊│        │        │
│    │            │            │別針1 個及鋯石戒│        │        │
│    │            │            │指1 只。（另T 型│        │        │
│    │            │            │扳手2 支放置於車│        │        │
│    │            │            │內作為預備竊盜使│        │        │
│    │            │            │用）。          │        │        │
│    │            │            │                │        │        │
└──┴──────┴──────┴────────┴────┴────┘
